臺灣高雄地方法院民事裁定             100年度簡抗字第18號
抗  告  人  王碧濤
上列抗告人與相對人台灣大哥大股份有限公司損害賠償事件，對
於中華民國100 年6 月8 日本院岡山簡易庭100 年度岡簡字第17
8 號所為移轉管轄之裁定不服，提起抗告，本院裁定如下：
    主      文
原裁定廢棄。
    理      由
一、抗告意旨略以：相對人台灣大哥大股份有限公司所屬岡山直
    營店門市店，因向伊謊稱若申辦該公司預付卡型行動電話門
    號，內含新台幣（下同）345 元通話費，且撥打016 開頭之
    國際電話至菲律賓，每分鐘通話費為4.8 元，致伊陷於錯誤
    而洽購，嗣伊察覺通話費計價方式為每分鐘10.7元後，已造
    成3,345 元之損失，而此係因相對人之不法行為所生損害，
    前已訴請相對人賠償，並已由鈞院管轄，有98年度訴字第12
    44號判決可稽，另抗告人對相對人提起返還不當得利事件，
    亦為鈞院管轄，有鈞院岡山簡易庭和解筆錄可稽；又抗告人
    因系爭事件對相對人提出偽造文書告訴，並經臺灣高雄地方
    法院檢察署偵查後為不起訴處分，是抗告人因申辦系爭預付
    卡型行動電話門號之發生地點，既在相對人之岡山直營店，
    則抗告人因相對人之不法行為而發生之損害，即應由鈞院管
    轄審理，若抗告人至臺灣臺北地方法院出庭，多所耗費，求
    為廢棄原裁定等語。
二、按「對於私法人或其他得為訴訟當事人之團體之訴訟，由其
    主事務所或主營業所所在地之法院管轄」、「因侵權行為涉
    訟者，得由行為地之法院管轄」、「被告住所、不動產所在
    地、侵權行為地或其他據以定管轄法院之地，跨連或散在數
    法院管轄區域內者，各該法院俱有管轄權、「同一訴訟，數
    法院有管轄權者，原告得任向其中一法院起訴」，為民事訴
    訟法第2 條第2 項、第15條第1 項、第21條、第22條分別定
    有明文。又民事訴訟法第2 條規定，並非「專屬管轄」之規
    定。另按「訴訟之全部或一部，法院認為無管轄權者，方得
    依原告聲請或依職權以裁定移送其管轄法院」，民事訴訟法
    第28條第1 項前段亦定有明文。
三、經查，相對人營業所固設於臺灣臺北地方法院，惟抗告人主
    張相對人之侵權行為地既在本院管轄區域內，本院自非無管
    轄權。又抗告人前已就申辦上開門號之行動電話而對相對人
    提出損害賠償訴訟，並經本院管轄受理而判決在案，有卷附
    98年度訴字第1244號判決可稽，且本件並非專屬管轄事件，
    則原審自無從僅以相對人營業所在臺北，即排除依法有管轄
    權之本院受理本件訴訟，是揆諸前揭規定，原審認無管轄權
    而依職權將本件移送於相對人營業所所在之臺灣臺北地方法
    院，容有違誤。抗告意旨指摘原裁定不當，求予廢棄，為有
    理由，應由本院將原裁定廢棄，發回原審另為適法審理。
四、據上論結，本件抗告為有理由，依民事訴訟法436 條之1 第
    3 項、第492 條前段，裁定如主文。
中    華    民    國   100    年    7     月    29    日
                  民事第四庭  審判長法  官  黃宏欽
                                    法  官  楊淑儀
                                    法  官  楊淑珍
正本係照原本作成。
如不服本裁定應於送達後10日內向本院提出抗告狀，並繳納裁判
費新台幣1,000元。
中    華    民    國   100    年    7     月    29    日
                                    書記官  許琇淳